【裁判字號】    92,簡上,1
【裁判日期】    920317
【裁判案由】    傷害
【裁判全文】
臺灣新竹地方法院刑事判決                            九十二年度簡上字第一號
    上  訴  人  臺灣新竹地方法院檢察署檢察官
    被      告  乙○○
右列上訴人因傷害案件，不服本院竹北簡易庭中華民國九十一年十一月二十日九十一
年度竹北簡字第二五○號簡易判決（聲請簡易判決處刑書案號：九十一年度偵字第五
五八八號）提起上訴，本院第二審法院，判決如左：
    主  文
上訴駁回。
    事實及理由
一、本案經本院合議庭審理結果，認本院第一審判決認事用法及量刑均無不當，應予
    維持，所載之證據及理由均與本庭所認定者相同，茲引用之（如附件）。
二、上訴人上訴意旨略以：本案告訴人甲○○據：「告訴人與被告乙○○並非細故而
    爭吵，乃因被告多年來喜好賭博，不務正業，且告訴人自印尼嫁至台灣，被告並
    未善盡養家之責，加以被告喜好面子，不許告訴人外出工作，強制扣留告訴人之
    車輛、證件、印章，被告並非第一次毆打告訴人，且告訴人工作至晚間始返回家
    中，被告竟要求房事，告訴人以其在家不務正業，恐無法撫養下一個小孩為由而
    拒絕，竟遭被告毆打，並散播告訴人與他人通姦之不實謠言，方起爭執，以致告
    訴人身心皆遭受傷害」等情請求上訴，經核尚非無理由，故請求將原判決撤銷，
    更為適當之判決等語。
三、訊據被告乙○○並不否認有於民國九十一年七月二十五日晚上十時許，在新竹縣
    關西鎮玉山里赤柯山十一鄰九二之二號住處，徒手毆打告訴人甲○○，致告訴人
    受有背部左側肩甲骨部四Ｘ四公分瘀青、右手臂上內側三Ｘ三公分瘀青之傷害之
    事實，惟仍辯稱：當日係因我爸爸住院，告訴人沒有去看他，又說我爸爸住院關
    她什麼事，我們因此才爭吵，我們有肢體衝突，我也有受傷云云。查被告毆打告
    訴人成傷之事實，除據告訴人於警詢、本院審理時指訴明確外，復有診斷證明書
    一件在卷可參（見偵查卷第八頁），故被告上開自白堪認與事實相符，應可採信
    。至被告與告訴人爭吵原因究屬為何，被告、告訴人二人雖所述不一，然縱被告
    所述為真實，亦屬犯罪動機之問題，無礙被告傷害犯行之成立。
四、又查，被告前未曾受有期徒刑以上刑之宣告，有臺灣新竹地方法院檢察署刑案資
    料查註紀錄表、臺灣高等法院被告全國前案紀錄表各一份附卷可稽，且被告於本
    院審理時已當庭表示知錯，再本件民事部分，亦據本院民事庭於九十一年十二月
    二十五日核發通常保護令（卷附九十一年度家護字第二八九號民事通常保護令）
    ，禁止被告對告訴人實施身體或精神上不法之侵害及為直接或間接之騷擾行為在
    案，相信被告經此次民、刑事件訴訟程序之教訓後，應能知所警惕，不致再甘冒
    刑事追訴而為違反上開保護令內容之行為。是本院認原審判決以被告係犯刑法第
    二百七十七條第一項傷害罪，諭知處拘役四十日，如易科罰金，以三百元折算一
    日，並以對被告所宣告之刑以暫不執行為當，爰併予宣告緩刑二年，且因被告所
    犯係對家庭成員之家庭暴力罪，應依家庭暴力防治法第三十條第一項之規定，於
    緩刑期間付保護管束，認事用法並無違誤，所量刑度亦稱妥適，上訴人以前揭理
    由指摘原判決不當，求予撤銷改判，核無理由，應予駁回。
據上論斷，應依刑事訴訟法第四百五十五條之一第一項、第三項、第三百七十三條、
第三百六十八條，判決如主文。
本案經檢察官邱朝智到庭執行職務。
中      華      民      國    九十二      年      三      月    十七    日
        臺灣新竹地方法院刑事第二庭
                                    審判長法  官   王  銘  勇
                                          法  官   陳  健  順
                                          法  官   魏  瑞  紅
右正本證明與原本無異。
不得上訴。
                                          書記官   陳  凰  榆
中      華      民      國    九十二      年      三      月    十七    日
附錄本案論罪科刑法條全文：
刑法第二百七十七條第一項：
傷害人之身體或健康者，處三年以下有期徒刑、拘役或一千元以下罰金


司法院資訊處製作；財團法人民間司法改革基金會備份。
